# 新金融会计准则核算问题请教

提问人：tracycc 时间：2017-12-19 16:05:13
请教各位大神，新金融会计准则金融资产分为三类，以公允价值计量且其变动计入当期的金融资产，以公允价值计量且其变动计入其他综合收益的金融资产，以摊余成本计量的金融资产，向下还有细的分类么？会计核算时会计科目具体为什么？比如原计入到可供出售金融资产的金融资产，重分类至以公允价值计量且其变动计入摊余成本的金融资产，会计科目就以这个入账么？谢谢

回答人：chenyiwei
这个问题应该目前还没有最后确定，请等待官方应用指南出台。

提问人：tracycc 时间：2017-12-20 15:43:08
谢谢陈版，请问大概什么时候会有应用指南呢？准则从 2018 年 1 月 1 日起就要执行了

回答人：chenyiwei
抱歉，我个人不清楚目前的时间表。